Mariano Aguiar

Buenos Aires, Argentina · <u>linkedin</u> · <u>github</u> · <u>portfolio</u> · +54 11 39508915 · mariano.n.aguiar@gmail.com

Desarrollador de software con un año de experiencia construyendo, diseñando y manteniendo aplicaciones escalables que aborden de manera efectiva las necesidades de los clientes. Actualmente, estoy enfocando mi carrera profesional hacia el lado del servidor, la administración de sistemas y bases de datos.

EXPERIENCIA PROFESIONAL

PolarisBackend Developer

Buenos Aires, Argentina

Diciembre 2023-Actualmente

- Implementé exitosos sistemas utilizando el patrón de diseño MVC con ExpressJS para aplicaciones web, optimizando la eficiencia y la escalabilidad del código.
- Desarrollé soluciones personalizadas para gestionar y manipular información de bases de datos SQL, adaptadas a las necesidades específicas del cliente, mejorando la eficacia y reduciendo los tiempos de respuesta.
- Me involucré en la creación y despliegue de API REST completas con endpoints bien definidos, facilitando la interacción entre los diferentes componentes del sistema y garantizando una comunicación fluida entre aplicaciones.
- Me encargué de la prueba y el manejo de errores de las aplicaciones para garantizar la estabilidad de los sistemas antes de ser lanzados a producción.
- Participé en el seguimiento diario de tareas usando metodologías ágiles como Kanban y Scrum, a través del software Jira.

E.E.S.T N°7 "José Hernández"

Buenos Aires, Argentina

Practicante

Marzo 2023–Diciembre 2023

- Estuve involucrado en el desarrollo y diseño de diversos proyectos de software con un enfoque en la producción de aplicaciones, módulos y/o componentes de un sistema informático utilizando tecnologías como: PHP, Java y JavaScript.
- Realicé activamente actividades de testeo de software de aplicaciones para asegurar un óptimo y eficaz desempeño de los mismos.

EDUCACIÓN

UNIVERSIDAD DE BUENOS AIRES

Licenciatura en Análisis de sistemas

Buenos Aires, Argentina

Abril 2024-Actualmente

PROYECTOS

CMF ENGINES

Desarrollo, implementación y despliegue con dominio propio de un e-commerce, exclusivamente para los amantes de los autos coleccionables a escala, desarrollado con PHP en el backend y una base de datos MySQL.

• FLIT APPLICATION

Aplicación móvil de finanzas personales multiplataforma, útil para tener un control de los gastos personales diarios. Creada con React Native, un backend con NodeJS y ExpressJS y utilización de una base de datos MySQL.

IDIOMAS

• INGLÉS - B2

• ESPAÑOL - NATIVO

HABILIDADES

• Desarrollo Web

• Administración de Bases de Datos

Docker

• Mentalidad Resolutiva

• Desarrollo de Escritorio

• Control de Versiones

• Linux / Shell Scripting

• Trabajo Colaborativo

• Scrumban

• UML

• CI/CD

• Liderazgo